ACORDAO-COMPLETO-2537716

ACÓRDÃO DE RELAÇÃO

ACÓRDÃO DE RELAÇÃO 3002/2022 ATA 17/2022 - PRIMEIRA CÂMARA

Acórdão 3002/2022-TCU-Primeira Câmara
Trata-se de pedido de reexame interposto por Rui Ribeiro da Silva, contra o Acórdão 16693/2021-TCU-Primeira Câmara (peça 8) , por meio do qual esta Corte de Contas Considerou ilegal o ato de aposentadoria emitido em seu favor.
Considerando que, regularmente notificado, em 13/10/2021 (peça 16) , da deliberação recorrida, o recorrente somente compareceu aos autos em 3/11/2021, oportunidade em que protocolizou seu pedido de reexame (peça 14) ;
Considerando que o prazo para a interposição desse recurso é de 15 (quinze) dias, nos termos dos artigos 285 e 286, parágrafo único, do Regimento Interno do TCU;
Considerando que "o prazo começa a correr a partir do primeiro dia em que houver expediente no Tribunal", nos termos do art. 185, § 1º, do Regimento Interno do TCU, o termo a quo para análise da tempestividade foi o dia 14/10/2021, sendo certo que o termo final para sua interposição se deu no dia 28/10/2021;
Considerando que argumento novo ou tese jurídica nova não podem ser considerados fatos novos, uma vez que não representam documentos ou acontecimentos cujo conhecimento se daria posteriormente à decisão recorrida;
Considerando que o recorrente não traz aos autos documentos que demonstrem a superveniência de fatos novos, razão pela qual a intempestividade constatada não pode ser afastada, a teor do art. 285, § 2º, do Regimento Interno do TCU;
Os Ministros do Tribunal de Contas da União, quanto ao processo a seguir relacionado, ACORDAM, por unanimidade, com fundamento nos arts. 32, parágrafo único, e 48 da Lei 8.443/1992, c/c os arts. 143, inciso IV, alínea "b", e § 3º, 277, inciso II, e 285, § 2º, e 286, parágrafo único, do Regimento Interno do TCU, de acordo com os pareceres emitidos nos autos, em:
a) não conhecer do pedido de reexame interposto por Rui Ribeiro da Silva, por restar intempestivo e não apresentar fatos novos; e
b) encaminhar cópia desta decisão, acompanhada da instrução da unidade técnica, ao recorrente e aos órgãos/entidades interessados.
1. Processo TC-Processo 023.810/2021-1 (APOSENTADORIA) 
	1.1. Recorrente: Rui Ribeiro da Silva (XXX.959.771-XX) .
	1.2. Interessado: Rui Ribeiro da Silva (XXX.959.771-XX) .
	1.3. Órgão: Tribunal de Justiça do Distrito Federal e dos Territórios.
	1.4. Relator: Ministro Vital do Rêgo.
	1.5. Representante do Ministério Público: Procurador Marinus Eduardo De Vries Marsico.
	1.6. Relator da deliberação recorrida: Ministro Benjamin Zymler.
	1.7. Unidade Técnica: Secretaria de Recursos (Serur) .
	1.8. Representação legal: Eduardo Falcete (OAB/DF 45.066) e outros. 
	1.9. Determinações/Recomendações/Orientações: não há.

Primeira Câmara

Rui Ribeiro da Silva (XXX.959.771-XX).

ACORDAO-COMPLETO-2541250

Acórdão 4192/2022 - Primeira Câmara

VITAL DO RÊGO

Ministro Benjamin Zymler.

Eduardo Falcete (OAB/DF 45.066) e outros.

Procurador Marinus Eduardo De Vries Marsico.

APOSENTADORIA (APOS)

Secretaria de Recursos (Serur).